Inventaris van het archief van het Ministerie van Marine, sinds 1959 van Defensie (Marine), (1938) 1945-1985 (1987)
Nationaal Archief, Den Haag
- Personeel, C
  - Militair personeel, C.1
    - Ongerubriceerd, C.1.1
      - Bezoldiging en financiële verzorging, C.1.1.11
        - Vaststelling van de vlootorder betreffende de delegatie van de uitbetaling van de bezoldiging., 1945-1963; 4894; 1 omslag
        - Voorschriften i.v.m. de toepassing van de Invaliditeitswet., 1945-1968 met lacunes; 4895; 1 omslag
        - Demobilisatieregeling voor Nederlands-Indië., 1946-1948; 4896; 1 omslag
        - Vaststelling cz 1333a betreffende de uitbetaling aan voor ontslag bestemde militairen van de zeemacht., 1946, 1948-1950; 4897; 1 omslag
        - Toepassing cumulatiebeperkende bepalingen voor gepensioneerde militairen en burgers werkzaam bij het Staatsmijnbedrijf., 1946-1951 met lacunes; 3698; 1 omslag
        - Verzoekschriften van het personeel van de voormalige Gouvernements-marine in Nederlands-Indië om uitbetaling achterstallige bezoldigingen en toelagen i.v.m. militairisatie van de Gouvernements-marine bij de KM., 1946-1962 met lacunes; 3699-3700; 1 pak en 1 omslag
          - Demilitairisatie personeel Gouvernements-marine, 1946-1955, 3699
          - Twistgeding tussen ministerie van Marine en gewezen personeel van de Gouvernements-marine, 1955-1962, 3700; 1 pak
        - Pensioenaanspraken Marinekustwachters i.v.m. de opheffing van de Marinekustwacht., 1947; 3703; 1 omslag
        - Verbod op de vordering van de wiskundige reserve van de pensioengelden voor personen die ontslagen zijn op grond van het Zuiveringsbesluit 1945., 1947; 4898; 1 omslag
        - Uitkeringen aan relaties van "met onbekend lot" in Nederlands-Indië achtergebleven militairen der zeemacht., [1943] 1947; 4920; 1 omslag
        - Behoud van de tropenbezoldiging benoorden de noorderkeerkring., 1947-1948; 4922; 1 omslag
        - Regeling toelagen voor personeel van de mijnendienst., 1947-1948, 1952-1953; 4923
        - AMVB betreffende de pensioengrondslag voor militairen van de zeemacht., 1947-1948, 1952, 1969, 1976; 4899; 1 omslag
        - Tegemoetkoming pensionkosten marinepersoneel bij verblijf in andere dan marinepensions., 1947-1949; 4925; 1 omslag
        - Toekenning van geldelijke steun aan gezinnen van militairen in arrest of gevangenschap., 1947, 1949, 1953, 1957; 4924; 1 omslag
        - Ten laste brengen van de rijksbegroting van pensioenen nagelaten betrekkingen van beroepsmilitairen., 1947, 1950-1951; 4926; 1 omslag
        - Restitutie van de wiskundige reserve als gevolg van de bepalingen van de Invaliditeitswet t.b.v. gewezen beroepsmilitairen., 1947-1950, 1952; 4900; 1 omslag
        - Pensioenregelingen t.b.v. militaire oorlogsinvaliden en -slachtoffers en hun pleegkinderen., 1947, 1951; 4921; 1 omslag
        - Pensioenen van in Suriname en in de Nederlandse Antillen verblijvende gewezen militairen der zeemacht., 1947-1960; 3704-3705; 2 omslagen
          - Regelingen en toekenningen pensioenen, 1947-1960 met lacunes, 3704
          - Verrekeningen ministerie van Marine en ministerie van Overzeese gebiedsdelen op het gebied van uitbetaalde pensioenen, 1949-1955, 3705
        - Voorschriften betreffende de bezoldiging van militairen van de zeemacht (VVKM 13)., 1947-1986; 4901-4918; 13 pakken en 5 omslagen
          - Bezoldigingsregeling, 1947-1984, 4901-4902
            Incl. gratificaties bij ambtsjubilea, toekenning van representatiegelden, premieregeling ontslag en pensioenvoorschriften.
            - [1941-1944] 1947-1953, 4901
            - 1954-1984 met lacunes, 4902
          - Bezoldigingsregeling buiten Nederland, 1948-1974, 4903-4908
            - 1948-1957, 1960-1962, 4903
            - 1963-1967, 4904
            - 1968-1969, 4905
            - 1970-1974, 4906; 1 omslag
            - Besluit herziening bezoldiging, 1954-1958, 4907; 1 omslag
            - KB's betreffende wijziging bezoldiging, 1960-1968, 4908; 1 omslag
          - Bezoldigingsmaatregelen voornamelijk algemene verhogingen, 1960-1984, 4909-4913
            - 1960, 1962-1966, 4909
            - 1967-1971, 4910
            - 1972-1974, 4911
            - 1975-1976, 1980-1984, 4912
            - Wijziging regeling vakantieuitkering, 1961, 1967-1973, 1975, 4913
          - Regeling uitkeringen ineens i.v.m. achterstand in loonontwikkeling bij het particuliere bedrijfsleven en i.v.m. herziening pensioen, 1963-1970, 4914; 1 omslag
          - Wijziging regeling oefentoelage, 1964-1967, 1970-1971, 1973, 4915; 1 omslag
          - Bezoldigingsmaatregelen 1963-1972 bij AMVB, 1965-1978, 4916-4917
            Incl. KB's en aanvullingen op VVKM 13.
            - 1965-1968, 4916
            - 1972-1973, 1977-1978, 4917
          - Bezoldigingsmaatregelen verplicht dienenden die voor de eerste oefening in werkelijke dienst zijn, 1966-1979 met lacunes, 4918
        - Centralisering van de toekenning en betaling van pensioenen voor militairen en burgermambtenaren., 1948; 3706; 1 omslag
        - Toepassing Ambtenarenwet 1929 betreffende de inhouding of korting op toeslag op pensioen., 1948; 3707; 1 omslag
        - Betaling toeslag pensioen over de jaren 1947 en 1948 evenals betalingen t.g.v. wijziging in de cumulatie bepalingen., 3708; 1 omslag
        - Regelingen militair wachtgeld die gedurende de bezetting zijn uitgevaardigd., 1948; 4927; 1 omslag
        - Vervallen verklaard pensioen op grond van de Militaire Weduwenwet 1922., 1948; 4928; 1 omslag
        - Vergoeding van de kosten voor geneeskundige behandeling en van loonderving., 1948; 4929; 1 omslag
        - Wijziging artikelen 3, 8 en 14 van het wetsontwerp verhoging van militaire pensioenen met een toeslag., 1948-1949; 3709; 1 omslag
        - Ontwerp AMVB betreffende de uitbetaling militaire pensioenen., 1948-1949; 3710; 1 omslag
        - Wijziging KB van 29 juni 1925 nr. 83, aangevuld bij besluit van 11 april 1934 nr. 60 betreffende de inkoop van diensttijd., 1948-1949; 3711; 1 omslag
        - Uitkeringsbesluit 1947 (21/2 % van de pensioengrondslag), wijziging pensioenwet 1922 (verlaging verhaal eigen pensioen van 41/2 tot 2%) en vaststelling en intrekking cz 1786., 1948-1950; 3712; 1 omslag
        - Bezoldigingsregeling voor militairen van de zeemacht die in voorlopige verzekerde bewaring zitten., 1948, 1951; 4935; 1 omslag
        - Besluit zakelijke tegemoetkoming aan gedemobiliseerden 1948., 1948-1952 met lacunes; 4930; 1 omslag
        - Invoering en toekenning Buitengewoon militair pensioen 1914-1918., 1948-1953 met lacunes; 3713; 1 omslag
        - Bijdrage in de studiekosten van militairen der zeemacht d.t.v. de afdeling ontwikkeling sport en ontspanning (O.S.& O)., 1948-1955, 1960, 1969; 4931; 1 omslag
        - Uitkeringen aan niet-pensioengerechtigden van de land- en zeemacht evenals uitkering bij gelijktijdige aanspraak op pensioen krachtens de AOW., 1948-1959 met lacunes; 4932; 1 omslag
        - Toekenning van geldelijke steun aan medische studenten aspirant officieren- arts en tandarts evenals hun geneeskundige en tandheelkundige verzorging., 1948-1973; 4933; 1 pak
        - Vaststelling van vergoedingen wegens extra slijtage aan kleding., 1948-1974 met lacunes; 4934; 1 omslag
        - Cumulatie Indonesisch pensioen en rijksbezoldiging hier te lande., 1949; 3714; 1 omslag
        - Inkoop van nog niet voor pensioen geldige diensttijd of wachtgeldtijd, 1949; 3715; 1 omslag
        - Toekenning van bezoldiging aan Indonesische schepelingen die zich na de tweede politionele actie terugmelden., 1949; 4936; 1 omslag
        - Verlening van geldelijke steun van rijkswege aan beroepsofficieren-arts en tandarts., 1949; 4937; 1 omslag
        - Beschikking inzake demobilisatie uitkeringen voor ontslagen militairen behorende tot de KMR., 1949; 4938; 1 stuk
        - Bezoldiging van reserveofficieren en leger- en vlootgeestelijken evenals rangbepaling van leger- en vlootgeestelijken., 1949-1950, 1953, 1966; 4941; 1 omslag
        - Adviescommissie Wet buitengewoon militair pensioen 1914-1918., 1949-1951; 4942; 1 omslag
        - Wijziging van de regeling uitbetaling militaire pensioenen en militaire weduwen- en wezenpensioen aan gepensioneerden woonachtig buiten Nederland., 1949-1953, 1960-1961; 4939; 1 omslag
        - Wijziging artikel 60 van de Invaliditeitswet., 1949-1954 met lacunes; 3716; 1 omslag
        - Wijziging, vervanging en aanvulling van Militaire pensioenwetten en van de Militaire Weduwenwet 1922., 1949-1959; 4940; 1 omslag
        - Uitkering aan niet pensioengerechtigden en voorstellen van de bond voor gepasporteerd marine personeel en leden van de Tweede Kamer., 1949-1959; 3717-3718; 2 omslagen
          - Voorstellen van de bond voor gepasporteerd marine personeel en leden van de Tweede Kamer, 1949-1959 met lacunes, 3717
          - Mededelingsblad van de bond voor gepasporteerd marine personeel, 1949-1959 met lacunes, 3718
        - Toekenning van (vakantie)gratificaties aan beroepsmilitairen van de zeemacht., 1949-1964 met lacunes; 4943; 1 omslag
        - Staatscommissie Herziening en vereenvoudiging pensioenwetgeving., 1949-1965 met lacunes; 4944; 1 omslag
        - Bezoldigingsadministratie., 1949-1975 met lacunes; 4945-4946; 2 pakken
          - Voorschriften, 1949-1962, 4945
          - Berichtgevingen van veranderingen m.b.t. het personeel van de zeemacht, 1951-1975, 4946
        - Belastingheffing op pensioen weduwen van gesneuvelde militairen (zoals restitutie loonbelasting)., 1950-1951; 3719; 1 omslag
        - Heffing berekening kanselarijrechten op attestatiën de vita (bewijzen van in leven zijn) te verstrekken van in het buitenland verblijvende gepensioneerden., 1950-1951; 3720; 1 omslag
        - Wijziging van het KB van 3 november 1934 m.b.t. de vordering en verhaal van de bijdrage krachtens de pensioenwetten voor zee- en landmacht 1922 en de Militaire Weduwenwet 1922., 1950-1951; 4947; 1 omslag
        - Aanpassing van de hoogte van gratificaties voor beroepsmilitairen bij ontslag wegens gebreken zonder aanspraak op pensioen., 1950-1957; 4948; 1 omslag
        - Commissie Oorlogspensioenen van de Brussels Treaty Permanent Commission., 1950-1958 met lacunes; 4949; 1 omslag
        - Vaststelling cz 2301 betreffende de tegemoetkoming wegens verlies van inkomsten., 1950-1981; 4950; 1 pak
        - Voorlopige regeling van financiële voorzieningen t.b.v. militairen behorende tot de afdeling zeemacht van de NMMI., 1951; 4951; 1 omslag
        - Brief van de minister van Marine inzake de toepassing van het Ziekenfondsenbesluit, Invaliditeitswet enz. van de uit Indonesië teruggekeerde Nederlandse arbeidscontractanten., 1951; 4952; 1 stuk
        - Ontwerp AMVB ter vervanging van het KB betreffende de cumulatiebeperking bij militaire pensioenen. 1951 1 omslag, 4953; 4955 Vergoeding van verplaatsingskosten van en naar Suriname voor gezinnen van militairen der KM. 1951-1952 1 omslag
        - Ontwerp en wijziging van de wet tot verhoging van pensioenen met een bijzondere toeslag en van de Kindertoelagewet voor gepensioneerden., 1951-1953, 1956-1958; 4954; 1 omslag
        - Invoering van de halfmaandelijkse uitbetaling aan in Nederland dienende beroepsschepelingen met de stand van matroos der derde klasse., 1951-1955; 4956; 1 omslag
        - Regeling verlof en vervoer voor rijksrekening voor militairen der zeemacht in het buitenland., 1951-1957; 4957; 1 omslag
        - Vaststelling en intrekking van de regeling betreffende het meenemen van gezinnen naar de VS. 1951, 1958, 1960 1 omslag, 4958; 4960 Regeling reiskostenvergoeding bij emigratie na demobilisatie in Suriname en de Nederlandse Antillen. 1952 1 omslag
        - Vaststelling tegemoetkoming verhoogd levensonderhoud voor personeel aan boord van Britse oorlogsschepen., 1952; 4962; 1 omslag
        - Regeling verplaatsingskosten bij uitzending van gezinnen van militairen der zeemacht naar overzeese rijksdelen en Indonesië en bij terugkeer naar Nederland., 1952-1953; 4963; 1 omslag
        - Regeling verplaatsingskosten voor in de Nederlandse Antillen geplaatste militairen der zeemacht met hun gezin bij overplaatsing binnen de Nederlandse Antillen., 1952-1953; 4964; 1 omslag
        - Regeling reiskostenvergoeding aan gewezen militairen zeemacht die voor rijksrekening worden verpleegd en toestemming is verleend de ziekeninrichting tijdelijk te verlaten., 1952-1953; 4965; 1 omslag
        - Regeling van de bezoldiging van de militair rechterlijke ambtenaren. 1952-1953, 1955-1956 1 omslag, 4966; 4959 Financiële verzorging van mobilisatie-invaliden 1914-1918. 1952, 1954 1 omslag
        - Bezoldigingsregelingen voor militairen der zeemacht in Nieuw-Guinea., 1952-1954, 1958; 4967; 1 omslag
        - Regeling dagtoelage, verblijfsvergoeding en bezoldiging aan personeel KM gedurende het verblijf in Duitsland en Groot Brittannië tijdens oefeningen., 1952, 1955; 4961; 1 omslag
        - Tegemoetkoming in de aanschafkosten van tropenkleding en zomeruniformen voor militairen der zeemacht in de VS., 1952-1956; 4968; 1 omslag
        - Regelingen en voorschriften van de minister van Oorlog voor reizen naar, in en uit het buitenland voor alleen reizende militairen en voor oefeningen in het buitenland., 1952, 1957; 4970; 1 omslag
        - Vaststelling cz 2155 betreffende de vergoeding van de kosten voor geneeskundige behandeling in het buitenland., 1952-1968 met lacunes; 4969; 1 omslag
        - Wijziging van 1 VKM IX art. 21 en 22 m.b.t. overtochtkosten voor rijksrekening., 1953; 4971; 1 omslag
        - Bewijsstukken voor pensioen betalingen t.b.v. in Indonesië verblijvende gepensioneerde militairen der zeemacht en hun nabestaanden., 1953; 4972; 1 omslag
        - Verjaring van vorderingen op het rijk wegens achterstallige militaire inkomsten van als deserteur afgevoerde Indonesische schepelingen., 1953; 4973; 1 omslag
        - Toekennen van toelagen aan militairen der zeemacht gedetacheerd bij de VN in Korea., 1953-1954; 4974; 1 omslag
        - VVKM 10 betreffende de toelagen voor bijzondere prestaties t.b.v. adelborsten. 1953-1954, 1971 1 omslag, 4975; 4979 Toepassing van het gratificatiebesluit van 27 juli 1950 op militairen. 1953, 1955 1 omslag
        - Regeling vergoeding van het loongedeelte van tijdens herhalingsoefeningen gederfde vakantiebonnen., 1953-1958, 1968; 4976; 1 omslag
        - Vaststelling en intrekking cz 2134 betreffende de vergoeding wegens het verrichten van militaire dienst buiten de woonplaats van het gezin., 1953-1965 met lacunes; 4977; 1 omslag
        - Regeling verblijfsvergoeding aan personeel KM in de Nederlandse Antillen (OBANA 81, 90 en 37B)., 1953, 1967, 1970; 4980; 1 omslag
        - Vaststelling en wijziging cz 2163 betreffende de beloningen voor schepelingen bij beëindiging van de opleiding voor eerste militaire vorming of eerste vakopleiding., 1953-1972 met lacunes; 4978; 1 omslag
        - Verblijfsvergoeding tijdens militaire oefeningen aan militairen der zeemacht niet deel uitmakende van de bemanning., 1954; 4981; 1 omslag
        - Regeling verstrekking voorschot op de bezoldiging van militairen der zeemacht voor betalingen aan boord bij reizen tussen Nederland en de Nederlandse Antillen., 1954; 4982; 1 stuk
        - Verzoeken om toepassing van het Besluit op de materiële oorlogsschade 1945 t.a.v. geleden oorlogsschade door militairen der zeemacht in Nederlands-Indië., 1954-1961; 4983; 1 omslag
        - Financiële vergoedingen aan adjudanten van de gouverneurs van Suriname en de Nederlandse Antillen., 1954-1975 met lacunes; 4984; 1 omslag
        - Walbezoldiging aan aspiranten-officier KMR tijdens hun verlof in afwachting van hun benoeming., 1955; 4985; 1 omslag
        - Beschikking van de minister van Marine inzake de vergoeding van vervoer naar centra voor geestelijke verzorging en excursies. 1955 1 stuk, 4986; 1955-19631 omslag
        - Toekenning van hulp- en bergloon aan militairen en burgerambtenaren en een voorontwerp van een Wet betreffende de bepalingen tot hulpverlening door staatsschepen., 1955-1963; 4988; 1955-19631 omslag
        - Regeling militaire wachtgeldvervangende uitkering., 1955-1971 met lacunes; 4987; 1 omslag
        - Vaststelling en wijzigingen cz 2396 betreffende de toekenning van beloningen en (on)tevredenheidsbetuigingen., 1955-1982 met lacunes; 4989; 1 omslag
        - Wijziging regeling tegemoetkoming van de reiskosten voor de in het buitenland verblijvende en ter inlijving in de Nederlandse krijgsdienst opgeroepen dienstplichtigen., 1957-1958; 4990; 1 omslag
        - Richtlijnen betreffende het toekennen van onverplichte uitkeringen aan (gewezen) militairen met een aandoening die inkomsten verliezen uit arbeid., 1958, 1965; 4991; 1 omslag
        - Ontwerp van Wet houdende beperking van de uitbetaling van een overheidsweduwen- of wezenpensioen bij gelijktijdige aanspraak op een pensioen of uitkering krachtens de Algemene Weduwen- en Wezenwet., 1959; 4992; 1 omslag
        - Financiële tegemoetkoming bij vervanging van het blauwe uniform met gesloten jas en blauwe pij-jekker van het Korps Mariniers., 1959-1962; 4993; 1 omslag
        - Besluiten betreffende havenvergoedingen voor militairen der zeemacht., 1960-1971; 4994; 1 omslag
        - Ontwerp van machtigingswet met Memorie van Toelichting en advies van de Raad van State betreffende het verstrekken van voorschotten aan gepensioneerden in 1962., 1961-1962; 4996; 1 omslag
        - Besluit betreffende de inhouding voor huisvesting en voeding op de bezoldiging van ongehuwde militairen welke geplaatst zijn op of na 1 april 1963 aan boord van een oorlogsschip i.v.m. de stationering van vliegtuigen., 1961-1963; 4997; 1 omslag
        - Vaststelling en wijzigingen cz 2366 betreffende de betalingen aan gezinnen van militairen der zeemacht in tijd van oorlog., 1961-1984; 4998; 1 omslag
        - KB houdende toekenning van een geldelijke uitkering aan beroeps- en reserve militairen wegens arbeidsongeschiktheid op of na datum van ontslag., 1962; 4999; 1 omslag
        - Wijziging van de regeling betreffende de toekenning van kinder- en duurtetoelagen in Nederlands Nieuw-Guinea 1954., 1962; 5000; 1 omslag
        - Positie van het militair persopneel in een interim-regeling ter verhoging van de uitkering aan invaliditeitsrentetrekkers., 1962; 5001; 1 omslag
        - Bezoldigingsmaatregelen t.b.v. militairen der zeemacht en hun gezinnen in de Nederlandse Antillen i.v.m. de overplaatsing naar Nederlands Nieuw-Guinea., 1962; 5002; 1 stuk
        - Verhalen van pensioenpremie op militairen tijdens buitengewoon verlof van lange duur zonder behoud van bezoldiging., 1962-1963; 5003; 1 omslag
        - VVKM 16 betreffende de bezoldigingsadministratie bij de zeemacht, loonbelasting en premie AOW/AWW, het delegeren van gelden en de spaarregelingen., 1962-1984; 5004-5011; 8 omslagen
          - 1962 aug-1966 juni, 5004
          - 1966 juli-1968 mei, 5005
          - 1968 juni-dec, 5006
          - 1969 jan-1972 mrt, 5007
          - 1972 mei-1975 nov, 5008
          - 1976 mei-1977 juni, 5009
          - 1978 jan-1981 mrt, 5010
          - 1981 okt-1984 sep, 5011
        - Besluit over een premieregeling voor vrijwillig nadienend personeel van de KMR., 1963; 5012; 1 stuk
        - AMP en Pensioenvoorschriften van belang voor de krijgsmacht (VGVK 15)., 1963-1982; 5013-5015; 2 pakken en 1 omslag
          - 1963-1977, 5013
          - 1980-1981, 5014
          - 1982, 5015; 1 omslag
        - Verhoging van vergoeding voor militaire kleer- en schoenmakers., 1964-1984 met lacunes; 5016; 1 omslag
        - Regeling tegemoetkoming reiskosten tussen woon- en standplaats voor militairen der zeemacht in West-Duitsland., 1965; 5017; 1 omslag
        - Richtlijnen betreffende de declaraties bij het gezamenlijk reizen door militairen van verschillende categorie in hun particuliere auto's., 1965-1966; 5018; 1 omslag
        - Vergoeding voor eenheden van het Korps Mariniers bij oefeningen in het buitenland., 1965-1984 met lacunes; 5019-5020; 2 omslagen
          - 1965-1978, 5019
          - 1979-1984, 5020
        - Toelage- en vergoedingsregeling voor militairen der KM bij oefeningen ondergebracht in een onderdeel van een buitenlandse mogendheid., 1966 - 1967; 5021; 1 omslag
        - Regeling van voorwaarden bij het verkrijgen van een voorschot op reiskosten i.v.m. familieomstandigheden., 1966, 1971; 5022; 1 omslag
        - Regelingen betreffende de vergoeding van consumpties in gebouwen van het ministerie van Defensie., 1966-1983 met lacunes; 5023; 1 omslag
        - Reiskostenvergoeding voor gehuwde militairen werkzaam bij het hoofdradiostation Nederland (NORA)., 1968-1976 met lacunes; 5024; 1 omslag
        - Voorschriften betreffende de representatiekosten., 1971-1983; 5025; 1 omslag
        - Regeling verhuis-, pension- en reiskostenvergoeding voor officieren in het vierde en vijfde jaar van opleiding bij aanwijzing voor een studie aan universiteit of technische hogeschool., 1972, 1981-1982; 5026; 1 omslag
        - Nieuwe regeling betreffende de tegemoetkoming in de onderwijskosten voor buiten Nederland gestationeerde militairen., 1972; 5027; 1 omslag
        - Regeling betreffende de tegemoetkoming in de woninghuur in Groot-Brittannië, Noord-Ierland en de VS., 1972-1973; 5028; 1 omslag
        - Vergoeding van voeding en/of nachtverblijf bij de marinebasis in de VS., 1972-1977; 5029; 1 omslag
        - Regelingen betreffende de toekenning van emolumenten aan militairen der zeemacht en hun gezinnen die buiten Nederland verblijven., 1974, 1977, 1981; 5030; 1 omslag
        - Regeling vrij vervoeren en declaraties bij toestemming gezinsbezoek., 1974 - 1978; 5031; 1 omslag
        - Toekenning van vergoedingen bij het volgen van cursussen Lynx helikopters in Engeland., 1976; 5032; 1 omslag
        - Reiskostenvergoeding bij opkomst voor herhalingsoefeningen van het Korps Mariniers., 1977/2; 5033; 1 omslag
        - Herhalingsoefeningen 1977., 1976-1978; 5034; 1 omslag
        - Vergoeding van de kosten van het reizen tussen de plaats van legering en de plaats van tewerkstelling voor officieren en MARVA's van de SMD., 1977; 5035; 1 omslag
        - Regeling van de reiskostenvergoeding bij opkomst voor de eerste oefening en herhalingsoefeningen., 1977; 5036; 1 omslag
        - Vergoeding van de kosten van dagelijkse reizen tussen de woonplaats en de plaats van tewerkstelling voor militair personeel dat geplaatst is in Doorn., 1977-1978; 5037; 1 omslag
        - Vaststelling en wijziging cz 2465 betreffende de financiële voorzieningen na verplaatsing voor militairen der zeemacht., 1977, 1982-1983; 5038; 1 omslag
        - Toekenning van een vergoeding voor tropenkleding t.b.v. het marine detachement Hr Ms Kortenaer., 1978; 5039; 1 omslag
        - Toekenning van representatietoelagen t.b.v. de functie van deputy chief of staff SACLANT., 1978; 5040; 1 omslag
        - Clausules m.b.t. de reiskostenvergoeding voor buitenlandse dienstreizen., 1978; 5041; 1 omslag
        - Beëindiging van de vergoeding van de kosten van dagelijkse reizen tussen de woonplaats en de plaats van tewerkstelling voor militair personeel dat geplaatst is in Frankrijk., 1978-1979; 5042; 1 omslag
        - Toepassing van de financiële vergoedingsregeling voor militaire artsen van de KL en KLu op militaire artsen van de KM., 1978, 1980; 5043; 1 omslag
        - Wijzigingen van regelingen m.b.t. het systeem van berekening van de regionale toelagen en van toelagen buitenland., 1979-1984; 5044; 1 omslag
        - Regelingen betreffende de voeding en transport t.b.v. de opleidings-ondersteuningsgroep MLD bij het Orion-project te Jacksonville in de VS., 1981-1982; 5045; 1 omslag
        - Vaststelling en wijzigingen cz 2478 betreffende de werkloosheidsvoorzieningen en uitkeringsbedragen t.b.v. werkloze schoolverlaters uit gezinnen van militairen met een NAVO status in het buitenland., 1981-1984; 5046; 1 omslag